Inventaris van het archief van het Nederlandse Gezantschap in Japan, 1879-1890
Nationaal Archief, Den Haag
Legatie Japan
Gezantschap Japan tot 1890
1879-1890
Z21013
2.80 meter; 58 inventarisnummers.
Normale geschreven, getypte en gedrukte documenten, geen bijzondere handschriften
Nationaal Archief, Den Haag
Nederlandse Gezantschap in Japan
Het archief bevat de correspondentie betrekkelijk de Nederlandse Consulaten in Japan en Agenda's op de algemene correspondentie en op de correspondentie met de Minister van Buitenlandse Zaken te 's-Gravenhage.
Archiefvorming
Geschiedenis van het archiefbeheer
De verwerving van het archief
Het archief is bij Koninklijk Besluit of ministeriële beschikking overgebracht.
2.05
Aanwijzingen voor de gebruiker
Openbaarheidsbeperkingen
Volledig openbaar.
Materiële beperkingen
Aanvraaginstructie
Openbare archiefstukken kunnen online worden aangevraagd en gereserveerd. U kunt dit ook via de terminals in de studiezaal van het Nationaal Archief doen. Om te kunnen reserveren dient u de volgende stappen te volgen:
U maakt een profiel aan op www.gahetna.nl, en logt vervolgens in
Via de archiefinventaris (alleen de beschrijvingen met rode nummers) selecteert u het gewenste archiefstuk door op de knop 'Reserveren' te klikken
In het volgende scherm geeft u aan op welke dag u het archiefstuk wilt inzien
Indien u zich bevindt in de studiezaal en een tafelnummer heeft ontvangen kunt u dit nummer vermelden. Als u geen tafelnummer heeft kunt u tafelnummer 777 laten staan
Vervolgens bevestigt u uw reservering door deze te versturen.
Verwant materiaal
Beschikbaarheid van kopieën
Beschrijving van de series en archiefbestanddelen
- Algemene Correspondentie., 1870-1890.; 1-21; 21 pakken.
  - 1870 april-december., 1
  - 1871, 2
  - 1872, 3
  - 1873, 4
  - 1874, 5
  - 1875, 6
  - 1876, 7
  - 1877, 8
  - 1878, 9
  - 1879, 10
  - 1880, 11
  - 1881, 12
  - 1882, 13
  - 1883, 14
  - 1884, 15
  - 1885, 16
  - 1886, 17
  - 1887, 18
  - 1888, 19
  - 1889, 20
  - 1890, 21
- Agenda op de correspondentie met de Minister van Buitenlandse Zaken te 's-Gravenhage., 1868 oktober-1874 mei.; 22; 1 deel.
  De eerste Minister resident in Japan is in functie getreden op 7 april 1870; de geagendeerde correspondentie van 1868-1870 februari 19 is van de Consul-generaal met honoraire titel van Minister-president, en die van 1870 februari 20-april 8 van de Consul te Kanagawa, als waarnemend Consul-generaal.
- Agenda's op de algemene correspondentie, 1873-1877.; 23-24; 2 delen.
  - 1873 april-1879 mei., 23
  - 1879 mei-1887 december., 24
- Correspondentie over het verzenden van boeken en Japans papier., 1890 januari-december.; 25; 1 omslag.
- Correspondentie over acten van de Nederlandse Burgerlijk stand in Japan., 1873 november 1877 januari.; 26; 1 omslag.
- Correspondentie over het aangaan van een wettig huwelijk voor de Japanse autoriteiten door C.G. de Jong, geneesheer te Yokohama, met een Japanse vrouw, en over de rechtgelijkheid van een soortgelijk huwelijk., 1890 juni-1891 september.; 27; 1 omslag.
- Correspondentie betrekkelijk de Nederlandse Consulaten in Japan., 1856-1891.; 28; 1 pak
- Correspondentie betrekkelijk het personeel der Nederland consulaten in Japan., 1860 januari-1876 oktober.; 29; 1 pak.
- Agenda op de correspondentie vermeld in No.29., 1862 januari 4-1875 oktober 19.; 30; 1 omslag.
- Correspondentie over de consulaire dienst., 1867-1882.; 31; 1 omslag.
- Correspondentie over het uitoefenen van de consulaire rechtsmacht., 1863 juni-1877 oktober.; 32; 1 pak.
- Exequaturs op de commissie van Nederlandse consulaire ambtenaren in Japan, alle in de Japanse taal gesteld., 19e okt.; 33; 1 omslag.
- Declaraties van gedane verschotten., 1879 juni-1890 oktober.; 34; 1 omslag.
- Correspondentie over de vervolging van Christenen in Japan., 1867 juli-1872 februari.; 35; 1 omslag.
- Correspondentie over gronden en eigendommen der Nederlandse regering te Yokohama (Benten), Yedo en Kanagawa., 1860-1877.; 36; 1 pak.
- Correspondentie over de verdeling van grond te Yokohama en te Kobé (Hiogo) onder Nederlanders, Fransen, Engelsen en Zwitsers., 1861-1875.; 37; 1 pak.
- Correspondentie met de gouverneur van Nederlands-Indië., 1874 januari-1877 oktober.; 38; 1 pak.
  Voorin een lijst der ingekomen en uitgaande stukken.
- Correspondentie over de overbrenging en overbrengingskosten van F. van Rossen, oud-adelborst 1e klasse, naar het krankzinnigenhuis te Buitenzorg., 1890 mei-1891 augustus.; 39; 1 omslag.
- Aanwerving van Japanners om als soldaat in Nederlands-Indië in dienst te treden., 1867 december 16-1875 juli 17.; 40; 1 omslag.
- Correspondentie over het jachtbedrijf en de jachtacten in Japan., 1870 oktober-1887 november.; 41; 1 pak.
- Correspondentie over de opening en sluiting van Japanse havens voor vreemdelingen, en over de vreemde nederzettingen in die havensteden., 1864-1879.; 42; 4 pakken.
- Correspondentie over de openstelling van Japan voor vreemdelingen., 1873 maart-1877 juli.; 43; 1 pak.
- Correspondentie over Nederlanders, die in Japanse dienst willen treden en over hen, die in die dienst zijn getreden., 1872 juni-1875 januari.; 44; 1 omslag.
  Voorin een onvolledige lijst der ingekomen en verzonden brieven.
- Correspondentie over de ontbinding van de contracten door de ingenieur A.H.F.J. Thissen, aangegaan met de Doboku, 45
- Correspondentie over de uitbetaling van salaris, reis en verblijfkosten door de Kagoshima Ken aan D.Arnst, opzichter in Japanse dienst., 1877 juni-oktober.; 46; 1 omslag
- Correspondentie over het vervoer van huisraad van A. Thissen, ingenieur, ontslagen uit de dienst bij de Kagoshima Ken, en over vergoeding van bij dat vervoer geleden schade., 1877 mei-oktober.; 47; 1 omslag.
- Correspondentie over de uitvoering van een contract, aangegaan tussen de Kagoshima Kencho en J.A. Hamminck Schepel houdende laatstgenoemde aanstelling als onderwijzer aan de school voor vreemde talen te Kagoshima., 1877 februari-november.; 48; 1 omslag.
  Voorin het betrekkelijk contract d.d. 12 september.
- Correspondentie over berichten aan zeevarenden wegens plaatsing of verandering van seinlichten enz., 1869 augustus-1878 februari.; 49; 1 pak.
- Correspondentie over het verlenen van vergunningen tot het voeren van de Nederlandse vlag op schepen., 1867 maart-1875 februari 21.; 50; 1 pak.
- Correspondentie over de Japanse munten., 1867 november-1876 maart.; 51; 1 omslag.
- Correspondentie betreffende de afgifte van binnenlandse paspoorten door de Japanse regering., 1874 oktober-1877 oktober en 1890 januari-december.; 52; 1 pak.
- Correspondentie betreffende een geschil tussen Abang Mohamed Ali te Muntok contra de firma Hartmans en Bezier te Nagasaki, over de betaling voor verkochte kanonnen. 1867 april-1874 mei, en over een geschil tussen Hollandse firma's over een huis en erf te Yokohama., 1868 februari-1876 januari.; 53; 2 omslagen.
- Stukken betreffende civiele en strafacties door de Nederlandse Handelmaatschappij ingesteld tegen Mitani Sankuro en consorten wegens teruggave van geleende gelden en gepleegde oplichterij., 1873 april-1877 januari.; 54; 1 pak.
- Correspondentie over de liquidatie van de firma Glover en Co. Te Nagasaki, eigenaars van de steenkolen mijnen op het eiland Takasima., 1872 oktober-1874 september.; 55; 1 omslag.
- Stukken betrekkelijk de sollicitatie van J.A.G.A.L. Basslé, gepensioneerd Nederlands hoofdambtenaar, om een Japanse ridderorde., 1881 april-1890 oktober, met bijlagen van 1849-1866.; 56; 1 omslag.
- Correspondentie over verleende ridderorden en over de vergunning tot het aannemen van vreemde ridderorden., 1890 januari-augustus.; 57; 1 omslag.
- Correspondentie over de maatregelen tot bestrijding der cholera in Japan., 1879 juli-1891 augustus.; 58; 1 pak.